---
title: "Proyecto Final Entrega 5"
author: "Diego Pintor, Miguel Morril, Aranzazú Rendón"
date: "16/4/2021"
output: html_document
---
```{r, include=FALSE}
library(quantmod)
library(PerformanceAnalytics)
library(lubridate)
library(reshape2)
library(ggplot2)
```
#5. Modelos de Varianza

```{r, include=FALSE}
#Obtención de Rendimientos
clave <- "SITESB-1.MX"
datos <- new.env()
getSymbols(clave, from = "2016-01-01", to = today(), warnings = FALSE, env = datos)
precio <- datos[[clave]][,6] 
names(precio) <- clave
rend <-na.omit(diff(log(precio)))
```
##5.1 Volatilidad Histórica

[Descripción Volatilidad Histórica]

```{r}
Var_Hist<-rend**2
Vol_Hist<-sqrt(Var_Hist)
historica <-merge.xts(rend, Vol_Hist, -Vol_Hist)
names(historica)<-c("Rendimiento","Volatilidad Positiva","Volatilidad Negativa")
plot(historica, legend.loc = "top",main="Volatilidad Histórica Observada", lwd=.5)
```

## 5.2 Promedios Móviles
[Descripción Promedios Móviles]

Probamos diferentes estimaciones de n numeros de días para poder determinar el modelo que mejor se ajuste a la varianza real.

```{r}
mavback <- function(x,n){ stats::filter(x, c(0, rep(1/n,n)), sides=1) }
```

```{r}
Var_Est5 <- xts(mavback(Var_Hist, n=5), order.by = date(Var_Hist))
Var_Est10 <- xts(mavback(Var_Hist, n=10), order.by = date(Var_Hist)) 
Var_Est20 <- xts(mavback(Var_Hist, n=20), order.by = date(Var_Hist)) 
Var_Est40 <- xts(mavback(Var_Hist, n=40), order.by = date(Var_Hist)) 
Var_Est <- merge.xts(Var_Est5, Var_Est10, Var_Est20, Var_Est40) 
Var_Est <- merge.xts(Var_Est5, Var_Est10, Var_Est20, Var_Est40) 
names(Var_Est) <- c("M5","M10","M20","M40")
plot(Var_Est, legend.loc="top", main = "Varianzas por Promedios Móviles", lwd=.5)
```

Graficamos los modelos a m dias 

```{r echo=FALSE}
Dif_Est <- merge.xts((Var_Hist-Var_Est5)^2,(Var_Hist-Var_Est10)^2, (Var_Hist-Var_Est20)^2, (Var_Hist-Var_Est40)^2)
names(Dif_Est) <- c("5","10","20","40")
plot(Dif_Est, legend.loc = "bottom", main="Diferencias en la estimación", lwd=.5)
```

Obtenemos los diferenciales de cada modelo de m, para asi elegir el menos de todos.

```{r echo=FALSE}
RMSE <- as.data.frame(sqrt(colMeans(na.omit(Dif_Est))))
names(RMSE) <- c("RMSE")
RMSE
```

Obtenemos el RMSE menor, y ese va a ser nuestra m que vamos a usar para que se ajuste mejor la varianza estimada a la real.

```{r echo=FALSE}
M_opt <- subset(RMSE, RMSE == min(RMSE))
m <- as.numeric(row.names(M_opt))
m
```

Resulta que el valor del M optimo será m 10
De todas las estimaciones vamos a usar la optima y compararla con la real

```{r echo=FALSE}
if(m == 5){Var_Opt_PM <- Var_Est5}
if(m== 10){Var_Opt_PM <- Var_Est10}
if(m == 20){Var_Opt_PM <- Var_Est20}
if(m == 40){Var_Opt_PM <- Var_Est40}
Vol_Est_PM = sqrt(Var_Opt_PM)
```

```{r}
plot(Vol_Est_PM)
```

# 5.3 Promedios Móviles de Ponderación Exponencial (EWMA)
[Explicación EWMA]

```{r,include=FALSE}
library(fTrading)
```


Aqui voy a decir que el parametro del modelo se estima con maxima verosimilitud y eso consiste en maximizar la funcion de merosimilitud 

```{r}
n <- nrow(Var_Hist)
Var_Est <- matrix(0,n-1,1)
a <- seq(0.1,0.99,by=0.01)
Var_Est[1,1] <- Var_Hist[1,1]
Func <- matrix(0,n-1,1)
Resultados <- matrix(0,length(a),2)
colnames(Resultados) <- c('Lambda', 'Sum_FMV')
j <- 0
for (L in a) {
  for (i in 2:(n-1)) {
    Var_Est[i,1] <- (1-L)*Var_Hist[i-1,1] + L*Var_Est[i-1,1] #modelo EWMA 
    Func[i,1] <- - log(Var_Est[i-1,1]) - Var_Hist[i-1,1] / Var_Est[i-1,1]
  }
  j <- j+1
  FMaxAct <- sum(Func)
  Resultados[j,1] <- L
  Resultados[j,2] <- FMaxAct
}
```

Vamos a extraer el valor optimo de Lambda

```{r}
L_opt <- Resultados[order(Resultados[,'Sum_FMV'], decreasing = TRUE),]
L_opt <- as.numeric(L_opt[1,1])
L_opt
```
Aqui yo puedo escribir mi modelo con unn valor especifico de Lambda

Ahora hagamos estimaciones pasadas, usando EWMA con el L_opt para ver que tal funciona el modelo

```{r}
Var_Est_EWMA <- xts(emaTA(Var_Hist, lambda = L_opt), order.by= date(rend))
Resultados2 <- merge.xts(Var_Est_EWMA, Var_Hist)
names(Resultados2) <- c('Var_EWMA','Var_Hist')
plot(Resultados2, legend.loc = 'top', lwd=c(.4,.8), col=c('green','red'))
```


