---
title: "Actividad Modelos ARCH/GARCH"
author: "Diego Pintor, Miguel Moreno, Aranzazu Rendon"
date: "23/3/2021"
output:
  html_document:
    number_sections: yes
    toc: yes
    toc_float: yes
---

```{r setup, include=FALSE}
knitr::opts_chunk$set(echo = TRUE)
library(quantmod)
library(PerformanceAnalytics)
library(fBasics)
library(akima)
library(normtest)
library(crop)
library(lubridate)
library(tibble)
library(ggplot2)
library(fTrading)
library(fGarch)
```


# Bajando los datos y obteniendo el rendimiento

```{r, warning=FALSE, echo=FALSE}
clave <- "SITESB-1.MX"
datos <- new.env()
getSymbols(clave, from = "2016-01-02", to = today(), warnings = FALSE, env = datos)
precio <- datos[[clave]][,6] #la información en la columna 6, o sea los precios al cierre
names(precio) <- clave
Rendimiento<-na.omit(diff(log(precio)))
```


# Probando independencia de los precios


```{r echo=FALSE}
independencia <- Box.test(precio,lag=1,type="Ljung-Box",fitdf = 0)
independencia$statistic
```


Como el estadístico de la prueba de Box es mayor que 23.20925, valor del estadístico (1156.18), se rechaza la H0 y se acepta la Hipótesis Alternativa, los precios son dependientes.



# Haciendo uso de la función garchFit para estimar los parámetros del modelo.


```{r}
garch11 <- garchFit(formula = ~garch(1,1),data = Rendimiento, cond.dist = "norm")
garch12 <- garchFit(formula = ~garch(1,2),data = Rendimiento, cond.dist = "norm")
garch21 <- garchFit(formula = ~garch(2,1),data = Rendimiento, cond.dist = "norm")
garch22 <- garchFit(formula = ~garch(2,2),data = Rendimiento, cond.dist = "norm")
garch10 <- garchFit(formula = ~garch(1,0),data = Rendimiento, cond.dist = "norm")
garch20 <- garchFit(formula = ~garch(2,0),data = Rendimiento, cond.dist = "norm")
```



## Extrayendo los parámetros de los modelos Garch creados


```{r}
parGarch11 <- garch11@fit[["par"]]
parGarch12 <- garch12@fit[["par"]]
parGarch21 <- garch21@fit[["par"]]
parGarch22 <- garch22@fit[["par"]]
parGarch10 <- garch10@fit[["par"]]
parGarch20 <- garch20@fit[["par"]]
```



## Extrayendo Estadísticos de Criterio para encontrar el modelo óptimo que se ajuste a SITESB-1.mx


```{r}
icsGarch11 <- garch11@fit[["ics"]]
icsGarch12 <- garch12@fit[["ics"]]
icsGarch21 <- garch21@fit[["ics"]]
icsGarch22 <- garch22@fit[["ics"]]
icsGarch10 <- garch10@fit[["ics"]]
icsGarch20 <- garch20@fit[["ics"]]
```



## Encontrando el modelo optimo:


```{r }
AICoptimo <- c(icsGarch20[1],icsGarch10[1],icsGarch11[1],icsGarch12[1],icsGarch21[1],icsGarch22[1])
AICoptimo <- sort(AICoptimo)
AICoptimo
icsGarch11
```


El modelo óptimo para los datos es el modelo GARCH[1,1] 



## Obtenemos la Varianza a Largo Plazo y despuesVolatilidad a Largo Plazo
```{r echo=FALSE}
#parGarch11
# Obteniendo volatilidad a largo plazo
Var_L = as.numeric(parGarch11[2])/as.numeric(1-parGarch11[3]-parGarch11[4])
Var_L
Vol_L = sqrt(Var_L)
Vol_L
```

Obteniendo la volatilidad a largo plazo es 0.01889


## Suma de funciones de verosimilitud


```{r}
vLGarch11 <- garch11@fit[["value"]][["LogLikelihood"]]
vLGarch12 <- garch12@fit[["value"]][["LogLikelihood"]]
vLGarch21 <- garch21@fit[["value"]][["LogLikelihood"]]
vLGarch22 <- garch22@fit[["value"]][["LogLikelihood"]]
vLGarch10 <- garch10@fit[["value"]][["LogLikelihood"]]
vLGarch20 <- garch20@fit[["value"]][["LogLikelihood"]]
```



# Comparando las estimaciones del modelo contra las estimaciones reales.


```{r echo=FALSE}
Rendimiento2 <- Rendimiento**2
Var_Real<-Rendimiento**2
Var_Est_GARCH <- garch11@h.t
```


```{r echo=FALSE}
Resultados2 <- merge.xts(Var_Real, Var_Est_GARCH)
names(Resultados2) <- c('Var_Real','Var_Est_GARCH[1,1]')
plot(Resultados2, legend.loc = 'top', main="Variaciones Reales vs Variaciones GARCH[1,1]", lwd=c(.4,.8), col=c('blue','red'))
```


Podemos concluir que el modelo se ajusta buen en a las estimaciones reales, unicamente diferenciando por los picos que presenta en algunos periodos, sin embargo este modelo es el que mejor se ajusta segun los parametros que medimos.



# Efectuar estimación futura de la volatilidad.


```{r include=FALSE}
Vol_Real<-sqrt(Var_Real)
Vol_Est_GARCH <- sqrt(Var_Est_GARCH)
```


```{r echo=FALSE}
Resultados2 <- merge.xts(Vol_Real, Vol_Est_GARCH)
names(Resultados2) <- c('Vol_Real','Vol_Est_GARCH[1,1]')
plot(Resultados2, legend.loc = 'top', main="Volatilidad Real vs Volatilidad GARCH[1,1]", lwd=c(.4,.8), col=c('blue','red'))
```


```{r echo=FALSE}
Est_Fut_GARCH <- (predict(garch11, n.ahead = 1))
as.numeric(Est_Fut_GARCH[3])
```
La fecha de la estimación futura con una predicción de 0.0254651 de Volatilidad es:

```{r echo=FALSE}
n <- nrow(Rendimiento)
Fecha_Est_Fut <- date(Rendimiento[n,])+1
Fecha_Est_Fut
```



# Volatilidad Estimada de Promedio Movil y EWMA


## Promedio Movil 


```{r echo=FALSE}
n <- nrow(Var_Real)
mavback <- function(x,n){ filter(x, c(0, rep(1/n,n)), sides=1) }
Var_Est5<-xts(mavback(Var_Real, n=5), order.by = date(Var_Real))
Var_Est10<-xts(mavback(Var_Real, n=10), order.by = date(Var_Real))
Var_Est20<-xts(mavback(Var_Real, n=20), order.by = date(Var_Real))
Var_Est40<-xts(mavback(Var_Real, n=40), order.by = date(Var_Real))
Var_Est<-merge.xts(Var_Est5, Var_Est10, Var_Est20, Var_Est40)
Var_Est<-merge.xts(Var_Est5, Var_Est10, Var_Est20, Var_Est40)
names(Var_Est)<-c("M5","M10","M20","M40")
plot(Var_Est, legend.loc="top", main = "Estimaciones de la Varianza", lwd=.5)
```


```{r echo=FALSE}
Dif_Est<-merge.xts((Var_Real-Var_Est5)^2,(Var_Real-Var_Est10)^2, (Var_Real-Var_Est20)^2, (Var_Real-Var_Est40)^2)
names(Dif_Est)<-c("5","10","20","40")
plot(Dif_Est, legend.loc = "bottom", main="Diferencias en la estimación", lwd=.5)
```


```{r echo=FALSE}
RMSE<-as.data.frame(sqrt(colMeans(na.omit(Dif_Est))))
names(RMSE)<-c("RMSE")
RMSE
```


```{r echo=FALSE}
M_opt<-subset(RMSE, RMSE==min(RMSE))
m<-as.numeric(row.names(M_opt))
m
```


```{r echo=FALSE}
if(m==5){Var_Opt<-Var_Est5}
if(m==10){Var_Opt<-Var_Est10}
if(m==20){Var_Opt<-Var_Est20}
if(m==40){Var_Opt<-Var_Est40}
Vol_Est_PM = sqrt(Var_Opt)
```



## EWMA
 

Realizamos una estimación de Volatilidad con el modelo EWMA y al final comparamos las tres estimaciones


```{r echo=FALSE}
n <- nrow(Var_Real)
Var_Est <- matrix(0,n-1,1)
a <- seq(0.1,0.99,by=0.01)
Var_Est[1,1] <- Var_Real[1,1]
Func <- matrix(0,n-1,1)
Resultados <- matrix(0,length(a),2)
colnames(Resultados) <- c('Lambda', 'Sum_FMV')
j <- 0
for (L in a) {
  for (i in 2:(n-1)) {
    Var_Est[i,1] <- (1-L)*Var_Real[i-1,1] + L*Var_Est[i-1,1] #modelo EWMA 
    Func[i,1] <- - log(Var_Est[i-1,1]) - Var_Real[i-1,1] / Var_Est[i-1,1]
  }
  j <- j+1
  FMaxAct <- sum(Func)
  Resultados[j,1] <- L
  Resultados[j,2] <- FMaxAct
}
```


```{r echo=FALSE}
L_opt <- Resultados[order(Resultados[,'Sum_FMV'], decreasing = TRUE),]
L_opt <- as.numeric(L_opt[1,1])
```


```{r echo=FALSE}
Var_Est_EWMA <- xts(emaTA(Var_Real, lambda = L_opt), order.by= date(Rendimiento))
Vol_Est_EWMA <- sqrt(Var_Est_EWMA)
```


```{r echo=FALSE}
Resultados2 <- merge.xts(Vol_Est_PM, Vol_Est_EWMA, Vol_Est_GARCH)
names(Resultados2) <- c('Vol_PM','Vol_EWMA','Vol_GARCH[1,1]')
plot(Resultados2, legend.loc = 'top', main ='Volatilidades de los 3 modelos', lwd=c(.4,.8), col=c('blue','red', 'green'))
```


