---
title: "Tarea VaR Bonos"
author: "Miguel Morrill"
date: "27/4/2021"
output: html_document
---



## Metodología del Cálculo del VaR de Bonos Paramétrico

El VaR de Bonos está dado por la fórmula:
$$VaR = [Z_{(\alpha)}\sigma_{I}]D^*B_tI_t$$



Donde $D^* = \frac{D}{1+I}$ es el Duration modificado del Bono, $B_t $ es el precio actual del Bono, $\sigma_I $ es la volatilidad de la tasa de Interés del Bono, $I_t $ es la tasa de interés actual del bono.
Para calcular la $D^*$ se necesita calcular la duración del Bono $D$, dada por la siguiente fórmula:
$$D = \sum_{t=1}^{T} tw_t $$
 Donde:
 $$w_t = \frac{\frac{FC_t}{(1+r)^t}}{B} $$
 En donde:
 $$\sum_{t=1}^{T}w_t = 1$$
 $r$ Es la tasa de interés. $B$ Es el precio del Bono.
 
 $FC_t$ Es el valor presente del flujo en t. $T$ es el total de periodos del Bono.
 
 También, para la tasa de Interés $I$, asumimos que:
 $\frac{I_{t+1}-I_t}{I_t}$~$N(\mu_I,\sigma^2_I)$.
 
## Cálculo Paramétrico del VaR de Bonos
```{r}
# VaR del Bono
# Flujo a Valor Presente
vPBono <- vector()
flujoBono <- c(135,135,135,135,135,135,135,135,1135)
yrs <- seq(1,9)
r <- 0.09
wt <- vector()
for (t in yrs){
  vPBono[t] <- flujoBono[t]/((1+r)^t)
}
# Precio del Bono
precioBono <- sum(vPBono)

#Calculando el wt
for (t in yrs){
  wt[t] <- vPBono[t]/precioBono
}

# Calculando t*wt
twt <- vector()
for (t in yrs){
  twt[t] <- t*wt[t]
}

# Calculando la Duración del Bono
D <- sum(twt)
I <- 0.09
# Calculando la Duration* del Bono
DMod <- D/(1+I)
DMod
```

Cumpliendo todos los requisitos para valcular el VaR del Bono, este se calcularía de la siguiente forma.
```{r}

Z <- -2.32 # Valor de Z de alpha 99% de confianza
vol <- 0.00927 # Volatilidad del bono
VaRBono <- (Z*vol)*DMod*precioBono*I
VaRBono
```
En consecuencia, con 99% de confianza, la pérdida máxima que se puede esperar por la tenencia del bono, en el próximo cambio de la tasa de interés, será de -13.727. En este caso la temporalidad del VaR corresponde con la temporalidad de la tasa de interés. 
 
## Cálculo de la Volatilidad del Bono
La volatilidad de un Bono está dado por la ecuación:
$$\sigma_B = \sigma_I D^* I_t $$

```{r}
VolBono <- vol*DMod*I
VolBono
```

 
 # Lee el documento que describe y ejemplifica la metodología para determinar el VaR de Bonos.
# Considera un portafolio que tiene un sólo bono (que llamaremos BONOA) con un valor nominal de $55'000 que paga una tasa cupón semestral del 5% y que tiene una fecha de vencimiento de 4 años. La tasa de interés actual es de 6.5%, y el próximo cambio en la tasa será dentro de 7 días. Determina:

## a) El precio del Bono

El flujo semestral del bono: 

$$55'000(0.05) = 2'750$$
El precio del Bono:

$$\sum_{i=0.5}^{4}\frac{flujo_i}{(1+0.065)^i}$$
```{r}
flujoBono <- c(2750,2750,2750,2750,2750,2750,2750,57750)
t <- seq(0.5,4,by=0.5)
rf <- 6.5/100
vpBono <- vector()
for (i in seq(length(t))) {
  vpBono[i] <- flujoBono[i]/((1+rf)^t[i])
}
pBonoA <- sum(vpBono)
pBonoA
```
```{r}
flujoBono <- c(600,600,600,600,600,600,600,600,600,600,600,600,600,600,600,600,600,60600)
t <- seq(1/6,3,by=1/6)
rf <- 1.5/100
vpBono <- vector()
for (i in seq(length(t))) {
  vpBono[i] <- flujoBono[i]/((1+rf)^t[i])
}
pBonoA <- sum(vpBono)
pBonoA

wta <- vector()
for (i in seq(length(t))){
  wta[i] <- vpBono[i]/pBonoA
}
sum(wta)

# Calculando t*wt
twta <- vector()
for (i in seq(length(t))){
  twta[i] <- t[i]*wta[i]
}
# Calculando la Duración del Bono
D <- sum(twta)
I <- rf
D

# Calculando la Duration* del Bono
DMod <- D/(1+I)
DMod

vol <- 1.5/100
I <- rf
VolBonoA <- vol*DMod*I
VolBonoA

vol <- 1.5/100
I <- rf
VolBonoA <- vol*DMod*I
VolBonoA
```

El precio del Bono:  $61'896


## b) La duración, así como la duración modificada.

Para calcular la duración del bono, se necesita el peso del flujo de efectivo. Esto está dado por la ecuación: 

$$w_t=\frac{\frac{FC_t}{(1+r)^t}}{B} $$


```{r}
wta <- vector()
for (i in seq(length(t))){
  wta[i] <- vpBono[i]/pBonoA
}
sum(wta)
```

La duración del Bono entonces está dada por:
$$D = \sum_{t=1}^{T} tw_t $$
```{r}
# Calculando t*wt
twta <- vector()
for (i in seq(length(t))){
  twta[i] <- t[i]*wta[i]
}
# Calculando la Duración del Bono
D <- sum(twta)
I <- rf
D
```

La duración del Bono: 3.433

```{r}
# Calculando la Duration* del Bono
DMod <- D/(1+I)
DMod
```

La Duration* del Bono es 3.223

## c) Si la volatilidad de la tasa de interés del Bono es de 0.75%, determina la volatilidad del Bono.
La volatilidad de un Bono está dado por la ecuación:
$$\sigma_B = \sigma_I D^* I_t $$

```{r}
vol <- 1.5/100
I <- rf
VolBonoA <- vol*DMod*I
VolBonoA
```
La volatilidad del Bono es de 0.1571%

## d) Determina el VaR del bono al 99% de confianza

El VaR de Bonos está dado por la fórmula:
$$VaR = [Z_{(\alpha)}\sigma_{I}]D^*B_tI_t$$

```{r}

Z <- qnorm(.01) # Valor de Z de alpha 99% de confianza
VaRBonoA <- (Z*vol)*DMod*pBonoA*I
VaRBonoA
```

El VaR de este Bono al 99% de confianza: $-226.29

# Considera un portafolio que tiene un sólo bono (que llamaremos BONOBO) con un valor nominal de $13'000 que paga una tasa cupón anual del 1% y que tiene una fecha de vencimiento de 12 años. La tasa de interés actual es de 3.5%, y el próximo cambio en la tasa será dentro de 7 días. Determina:
## a) El precio del Bono:

```{r}
flujoBono <- c(130,130,130,130,130,130,130,130,130,130,130,13130)
yrs <- seq(1,12)
rf <- 3.5/100
vpBono <- vector()
for (t in yrs) {
  vpBono[t] <- flujoBono[t]/((1+rf)^t)
}
pBonoB <- sum(vpBono)
pBonoB
```
El precio del Bono es: $9'859.416

## b) La duración y la duración modificada:
```{r}
wtb <- vector()
for (t in yrs){
  wtb[t] <- vpBono[t]/pBonoB
}
```
```{r}
# Calculando t*wt
twtb <- vector()
for (t in yrs){
  twtb[t] <- t*wtb[t]
}
# Calculando la Duración del Bono
D <- sum(twtb)
I <- rf
D
```
La Duración del Bono: 11.247.
```{r}
# Calculando la Duration* del Bono
DMod <- D/(1+I)
DMod
```

La Duración* del Bono: 10.8668

## c) La volatilidad del Bono
```{r}
vol <- 0.75/100
I <- rf
VolBonoB <- vol*DMod*I
VolBonoB
```

La Volatilidad del Bono: 0.2852%

## d) Si la volatilidad de la tasa de interés del bono es de 0.75%, determina el VaR del bono al 99% de confianza.
```{r}

Z <- qnorm(.01) # Valor de Z de alpha 99% de confianza
VaRBonoB <- (Z*vol)*DMod*pBonoB*I
VaRBonoB
```
El VaR 99% del BONOB: $-65.43

## e) ¿Cuál es la temporalidad del VaR? Explica

La temporalidad de este VaR es anual, puesto que las tasas y los periodos son anuales.

# Usa la relación entre el VaR individual y el VaR de portafolio para determinar el VaR de un portafolio que contiene el BONOA y el BONOB previamente especificados. Supón que la correlación entre las tasas de interés de ambos bonobos es de 25%.

La relación entre VaR individual y VaR de portafolio esta dada por la ecuación:

$$VaR_{porta}=\sqrt{(VaR_1 VaR_2)\begin{bmatrix}
1 &\rho  \\ 
\rho  &1 
\end{bmatrix}\begin{bmatrix}
VaR_1\\VaR_2 

\end{bmatrix}}$$

```{r}
vars <- cbind(VaRBonoA,VaRBonoB)
corr <- rbind(cbind(1,.25),cbind(.25,1))
varPorta <- sqrt(vars%*%corr%*%t(vars))
varPorta
```

El VaR del portafolio usando la relación: $-250.7795

# Usa la matriz de varianza covarianza para determinar el VaR del portafolio en 4.

El VaR por VarianzaCovarianza está dado por:

$$VaR_{porta}=Z_\alpha(B1+B2)\sqrt{(w_1,w_2)\begin{bmatrix}
\sigma_{A}^2 &\sigma_{A}\sigma_{B}\rho  \\ 
\sigma_{A}\sigma_{B}\rho  &\sigma_{B}^2 
\end{bmatrix}\begin{bmatrix}
w_1\\w_2 
\end{bmatrix}}$$

```{r}
v0portf <- pBonoA+pBonoB
pesos <- cbind(pBonoA/v0portf,pBonoB/v0portf)
cv <- VolBonoA*VolBonoB*0.25
varcov <- rbind(cbind(VolBonoA^2,cv),cbind(cv,VolBonoB^2))
varPorta <- Z*(v0portf)*sqrt(pesos%*%varcov%*%t(pesos))
varPorta
```

El VaR por la matriz de varianza covarianza ha dado el mismo valor que la metodología anterior: $-250.7795

